臺灣士林地方法院刑事判決　　　　　　　 96年度訴字第155號
公　訴　人　臺灣士林地方法院檢察署檢察官
被　　　告　甲○○
上列被告因毒品危害防制條例案件，經檢察官提起公訴（96年度
毒偵字第140 號），被告於準備程序為有罪之陳述，經本院合議
庭裁定由受命法官獨任進行簡式審判程序，並判決如下：
    主  文
甲○○施用第一級毒品，累犯，處有期徒刑捌月。又施用第二級
毒品，累犯，處有期徒刑伍月。扣案之第二級毒品安非他命玻璃
球吸食器壹個（內有安非他命殘渣，量微無法析離秤重）沒收銷
燬之。應執行有期徒刑拾壹月。扣案之第二級毒品安非他命玻璃
球吸食器壹個（內有安非他命殘渣，量微無法析離秤重）沒收銷
燬之。
    事  實
一、甲○○前曾於民國92年間，因妨害風化案件，經臺灣臺北地
    方法院以92年度簡字第130 號判處有期徒刑5 月確定，於92
    年9 月12日入監，指揮書執畢日期為93年2 月5 日，嗣於93
    年1 月8 日徒刑易科罰金執行完畢出監。又於95年6 月間因
    施用毒品案件，經臺灣板橋地方法院以95年度毒聲字第1253
    號裁定送觀察、勒戒後，認無繼續施用毒品之傾向，於95年
    8 月4 日釋放出所，並經臺灣板橋地方法院檢察署檢察官於
    95年8 月5 日，以95年度毒偵字第4393號為不起訴處分確定
    。其猶不知悔改，於前次觀察勒戒執行完畢釋放後5 年內，
    基於施用第1 級毒品海洛因之犯意，於95年12月6 日，在臺
    北市○○○路308 號之錢櫃KTV 林森三店包廂內，將第1 級
    毒品海洛因摻入香菸內，點火施用第1 級毒品海洛因1 次；
    又基於施用第2 級毒品安非他命之犯意，於95年12月5 日，
    在臺北縣三重市○○○路37號2 樓之8 居處，將第2 級毒品
    安非他命置入玻璃球吸食器內，以燒烤吸食煙霧之方式，施
    用第2 級毒品安非他命1 次。嗣於95年12月7 日凌晨5 時20
    分許，為警執行臨檢盤查而在臺北市大同區○○○路與酒泉
    街口前查獲，並扣得其所有供施用第2 級毒品安非他命所用
    之玻璃球吸食器1 個（內有安非他命殘渣，量微無法析離秤
    重）。
二、案經臺北市政府警察局大同分局報告臺灣士林地方法院檢察
    署檢察官偵查起訴。
    理  由
一、本件被告所犯非死刑、無期徒刑或最輕本刑有期徒刑3 年以
    上之罪，亦非高等法院管轄第一審案件，且於準備程序進行
    中，被告先就被訴事實為有罪之陳述，經告知被告簡式審判
    程序之旨，並聽取檢察官、被告之意見後，本院合議庭裁定
    由受命法官進行簡式審判程序，是本件之證據調查，依刑事
    訴訟法第273 條之2 規定，不受同法第159 條第1 項、第
    161 條之2 、第161 條之3 、第163 條之1 及第164 條至第
    170 條規定之限制，合先敘明。
二、上揭犯罪事實，業據被告甲○○於本院審理時坦承不諱（見
    本院卷第17頁、第30至32頁），而被告經警查獲時所採集尿
    液，經送臺灣尖端先進生技醫藥股份有限公司以氣相層析質
    譜分析法鑑驗結果，呈安非他命類陽性反應及鴉片類陽性反
    應，此有臺灣尖端先進生技醫藥股份有限公司95年12月13日
    濫用藥物檢驗報告附卷可稽（見95年度偵字第15542 號卷第
    40頁），並有玻璃球吸食器1 個扣案可資佐證，而前開玻璃
    球吸食器內之殘渣，經以毒品檢驗袋試劑檢驗，呈第2 級毒
    品安非他命反應，有臺北市政府警察局保安警察大隊查獲涉
    嫌毒品危害防制條例毒品初步鑑驗報告書1 紙存卷可參（見
    95年度偵字第15542 號卷第14頁），是被告自白分別施用第
    1 級毒品海洛因及第2 級毒品安非他命，應認與事實相符，
    而可採信，本件事證明確，被告施用第1 級毒品海洛因及第
    2 級毒品安非他命之犯行，洵堪認定。又被告有事實欄一所
    示施用毒品經送觀察、勒戒之前科紀錄，有臺灣板橋地方法
    院檢察署95年度毒偵字第4393號不起訴處分書（見96年度毒
    偵字第140 號卷第9 至10頁）及臺灣高等法院被告前案紀錄
    表在卷可憑（見本院卷第5 至7 頁），是被告於前次觀察勒
    戒執行完畢釋放後5 年內，再犯本件施用第1 級及第2 級毒
    品之罪，堪以認定，應依法論科。
二、查海洛因、安非他命分別為毒品危害防制條例所稱之第1級
    、第2 級毒品，觀諸該條例第2 條第2 項第1 款、第2 款規
    定甚明。核被告甲○○所為，係犯毒品危害防制條例第10條
    第1 項、第2 項之施用第1 級、第2 級毒品罪。其施用第1
    級、第2 級毒品前後持有第1 、2 級毒品之低度行為，為施
    用第1 級、第2 級毒品之高度行為所吸收，均不另論罪。而
    被告所犯前開2 罪，犯意各別，行為互殊，應予分論併罰。
    又被告前有事實欄所載之犯罪科刑執行紀錄，有臺灣高等法
    院被告前案紀錄表在卷可稽（見本院卷第5 至7 頁），其於
    有期徒刑執行完畢後5 年內，故意再犯本案有期徒刑之罪，
    係屬累犯，應依刑法第47條第1 項之規定論以累犯，並加重
    其刑。爰審酌被告素行非佳，前因施用毒品案件，經法院裁
    定送觀察、勒戒後，竟仍無法戒除毒癮，復又再施用毒品，
    惟念其施用毒品乃戕害個人身心健康，尚未危及他人，其犯
    罪之動機、目的、手段、施用時間、施用次數不多及其智識
    程度、犯後於本案審理時供認犯行，態度尚稱良好等一切情
    狀，就所犯上開2 罪，分別量處如主文所示之刑，並依刑法
    第51條第5 款定其應執行之刑。又扣案之第2 級毒品安非他
    命玻璃球吸食器1 個（內含安非他命殘渣，量微無法析離秤
    重），係違禁物，不問屬於犯人與否，應依毒品危害防制條
    例第18條第1 項前段宣告沒收銷燬。
據上論斷，應依刑事訴訟法273 條之1 第1 項、第299 條第1 項
前段，毒品危害防制條例第10條第1 項、第2 項、第18條第1 項
前段，刑法第11條、第47條第1 項、第51條第5 款，判決如主文
。
本案經檢察官吳維雅到庭執行職務。
中　　華　　民　　國　　96　　年　　6 　　月　　11　　日
                  刑事第二庭法  官  高雅敏
以上正本證明與原本無異。
如不服本判決，應於判決送達後10日內，向本院提出上訴狀。
                            書記官  田瑾俐
中　　華　　民　　國　　96　　年　　6 　　月　　11　　日
附錄本案論罪科刑法條之依據：
毒品危害防制條例第10條
施用第一級毒品者，處 6 月以上 5 年以下有期徒刑。
施用第二級毒品者，處 3 年以下有期徒刑。
